臺灣彰化地方法院彰化簡易庭民事判決
111年度彰簡字第441號
原      告  唐林鳳玉
            唐淑芬  

被      告  周芷妤  
上列被告因傷害等案件（本院111年度簡字第732號），經原告提
起請求損害賠償之刑事附帶民事訴訟，並由本院刑事庭裁定移送
前來（本院111年度簡附民字第66、67號），本院於民國111年10
月24日言詞辯論終結，判決如下：
    主      文
一、被告應給付原告唐林鳳玉新臺幣700元，及自民國111年5月2
    日起至清償日止，按週年利率百分之5計算之利息。
二、被告應給付原告唐淑芬新臺幣9萬670元，及自民國111年5月
    2日起至清償日止，按週年利率百分之5計算之利息。
三、原告唐林鳳玉、唐淑芬其餘之訴均駁回。
四、訴訟費用關於原告唐林鳳玉起訴部分，由被告負擔百分之2
    ，餘由原告唐林鳳玉負擔；訴訟費用關於原告唐淑芬起訴部
    分，由被告負擔百分之90，餘由原告唐淑芬負擔。
五、本判決第一、二項得假執行，但被告如分別以新臺幣700元
    、9萬670元為原告唐林鳳玉、唐淑芬預供擔保，得免為假執
    行。
六、原告唐林鳳玉、唐淑芬其餘假執行之聲請均駁回。　
    事實及理由
一、原告唐林鳳玉主張：被告基於毀損之故意，先於民國110年9
    月26日上午9時35分許，在原告唐林鳳玉之住處後院，徒手
    折斷原告唐林鳳玉所有、放置在該後院之盆栽內沙漠玫瑰植
    物3株，復於同日上午9時41分許，在該後院，持地上撿拾之
    石塊丟擲上開住處之走廊窗戶，導致原告唐林鳳玉所有之窗
    戶玻璃破裂，故原告唐林鳳玉茲依民法第184條第1項前段、
    第195條第1項之規定，請求被告賠償沙漠玫瑰植物損害新臺
    幣（下同）9,000元、窗戶玻璃之修繕費800元、慰撫金2萬
    元等語，並聲明：被告應給付原告2萬9,800元，及自起訴狀
    繕本送達翌日起至清償日止，按週年利率百分之5計算之利
    息；願供擔保，請准宣告假執行。
二、原告唐淑芬主張：　　
（一）被告客觀上得預見如對原告唐淑芬之父唐煌謨傳達加害原
      告唐淑芬生命、財產安全之訊息，唐煌謨基於父女情誼，
      可能向原告唐淑芬轉述該訊息，竟不違其本意，基於恐嚇
      危害安全之故意，於110年2月22日晚上6時40分許，在上
      開住處前，對唐煌謨恫稱：「要把你兒子殺了，給我試試
      看，我認識的人很多」、「你女兒那個醜八怪給我試試看
      」、「我要讓他們沒房子可以住」、「我要動作的話他們
      十個都不夠死」、「一定要讓他們死透透」等語，經唐煌
      謨告知原告唐淑芬，導致原告唐淑芬心生畏懼而生危害於
      安全。
（二）被告基於公然侮辱、誹謗之故意，於110年7月18日下午1
      時58分許，在上開住處前之不特定人或特定多數人均能共
      見共聞之地點，對原告唐淑芬稱：「醜八怪」、「當不了
      人家的大老婆當人家的小老婆」、「幹你娘」、「丟人現
      眼（台語）」等語，而指摘、侮辱原告唐淑芬，足以眨損
      原告唐淑芬之名譽及人格尊嚴，復基於傷害之故意，徒手
      毆打原告唐淑芬之左手，導致原告唐淑芬受有左手挫傷之
      傷害。
（三）被告客觀上得預見如對唐煌謨傳達加害原告唐淑芬生命、
      財產安全之訊息，唐煌謨基於父女情誼，可能向原告唐淑
      芬轉述該訊息，竟不違其本意，基於恐嚇危害安全之故意
      ，於110年7月18日下午3時33分許，在上開住處前，對唐
      煌謨恫稱：「要去拆你們新家」、「把你家拆掉看你住哪
      」、「你家去辦喪事」、「你家兒子也死了」等語，經唐
      煌謨告知原告唐淑芬，導致原告唐淑芬心生畏懼而生危害
      於安全。
（四）被告客觀上得預見如對原告唐淑芬之子鍾雨樹傳達加害原
      告唐淑芬生命、財產安全之訊息，鍾雨樹基於母子情誼，
      可能向原告唐淑芬轉述該訊息，竟不違其本意，基於恐嚇
      危害安全之故意，於110年7月18日晚上9時20分許，在上
      開住處前，對鍾雨樹恫稱：「怎麼死的都不知道」、「把
      那個賣檳榔的砍死她也不知道」等語，經鍾雨樹告知原告
      唐淑芬，導致原告唐淑芬心生畏懼而生危害於安全。
（五）被告基於公然侮辱、誹謗之犯意，於110年12月16日晚上7
      時54分許，在上開住處前之不特定人或特定多數人均能共
      見共聞之地點，對原告唐淑芬辱罵：「你破壞人家家庭」
      、「丟人現眼（台語）」、「沒教養」等語，而指摘、侮
      辱原告唐淑芬，足以眨損原告唐淑芬之名譽及人格尊嚴。
（六）因此，原告唐淑芬茲依民法第184條第1項前段、第195條
      第1項之規定，請求被告賠償左手挫傷之醫療費670元、慰
      撫金10萬元，並聲明：被告應給付原告唐淑芬10萬670元
      ，及自起訴狀繕本送達翌日起至清償日止，按週年利率百
      分之5計算之利息；願供擔保，請准宣告假執行。
三、被告未於言詞辯論期日到場，亦未提出書狀作何聲明或陳述
    。
四、得心證之理由：
（一）原告唐林鳳玉、唐淑芬所主張之上開事實，業經本院調閱
      111年度簡字第732號刑事卷宗核閱無訛，且被告亦因上開
      事實，經本院刑事庭以111年度簡字第732號判決其涉犯恐
      嚇危害安全、傷害、毀損他人物品、公然侮辱、誹謗等罪
      有罪確定，有該案刑事判決存卷可參（見本院卷第13至22
      頁），而已於相當時期受合法通知之未到庭被告亦未提出
      書狀爭執，則依民事訴訟法第280條第3項前段、第1項前
      段之規定，應視同自認，故堪認原告唐林鳳玉、唐淑芬所
      主張之上開事實為真正。因此，原告唐林鳳玉、唐淑芬依
      民法第184條第1項前段之規定，主張被告應負故意侵權行
      為損害賠償責任，洵堪採信。
（二）按負損害賠償責任者，除法律另有規定或契約另有訂定外
      ，應回復他方損害發生前之原狀，第1項情形，債權人得
      請求支付回復原狀所必要之費用，以代回復原狀；又損害
      賠償，除法律另有規定或契約另有訂定外，應以填補債權
      人所受損害及所失利益為限，民法第213條第1項、第3項
      、第216條第1項分別定有明文。經查：
   1、原告唐林鳳玉部分：
 （1）就沙漠玫瑰植物損害：
      原告唐林鳳玉雖提出拍賣沙漠玫瑰植物之網路列印資料為
      證（見本院卷第37頁），主張：沙漠玫瑰植物1盆至少要
      價2,500元，因其遭毀損之沙漠玫瑰植物為3株，故其請求
      被告賠償9,000元等語，然依蒐證照片所示（見110偵1487
      4卷第33、34頁），原告唐林鳳玉遭被告毀損之沙漠玫瑰
      植物為3株，而非3盆內之沙漠玫瑰植物全部遭毀損，故本
      院依民事訴訟法第222條第2項之規定，審酌上開網路列印
      資料所示之價格、遭毀損之沙漠玫瑰植物數量、植物隨時
      間經過仍會再生長等情狀後，認原告唐林鳳玉所受之沙漠
      玫瑰植物損害數額以200元計算為適當。因此，原告唐林
      鳳玉請求被告賠償沙漠玫瑰植物損害200元，應予准許。
 （2）就窗戶玻璃損害：
      原告唐林鳳玉雖未提出維修單據以佐證維修窗戶玻璃之費
      用（見本院卷第38頁），然依前所述，原告唐林鳳玉確因
      被告之毀損而受有窗戶玻璃損害，故本院審酌窗戶玻璃一
      般市場之維修價格、原窗戶玻璃已經使用而須扣除折舊等
      情狀後，認原告唐林鳳玉所受之窗戶玻璃損害數額以500
      元計算為適當。因此，原告唐林鳳玉請求被告賠償窗戶玻
      璃損害500元，為有理由。  　
 （3）就慰撫金：　
      按不法侵害他人之身體、健康、名譽、自由、信用、隱私
      、貞操，或不法侵害其他人格法益而情節重大者，被害人
      雖非財產上之損害，亦得請求賠償相當之金額，民法第19
      5條第1項前段定有明文。因此，得請求非財產上之損害賠
      償者，以法條列舉之身體、健康、名譽、自由、信用、隱
      私、貞操，或不法侵害其他人格法益而情節重大者為限，
      如是財產上之損害，即使損失重大致被害人有感情上之痛
      楚，亦不得依前揭規定請求精神上慰撫金。因被告毀損原
      告唐林鳳玉所有之沙漠玫瑰植物、窗戶玻璃，僅侵害原告
      唐林鳳玉之財產法益，而非人格法益，故縱使原告唐林鳳
      玉因此煩憂苦惱，亦不生賠償非財產上損害之問題，因此
      ，原告唐林鳳玉以沙漠玫瑰植物、窗戶玻璃受損為由（見
      111簡附民66卷第8頁；本院卷第38頁），依民法第195條
      第1項之規定，請求被告賠償慰撫金，並非有據。
   2、原告唐淑芬部分：　　　
 （1）就醫療費： 　　
　　　原告唐淑芬主張：因被告於110年7月18日下午1時58分許
      ，徒手毆打其左手，導致其受有左手挫傷之傷害，其因此
      至彰化基督教醫療財團法人彰化基督教醫院（下稱彰基醫
      院）急診而支出急診掛號費250元、門診基本部分負擔420
      元等醫療費合計670元等語（見本院卷第33頁），業經其
      提出彰基醫院診斷書為證（見本院卷第33頁），且亦核與
      彰基醫院之收費基準相符（見本院卷第123、125頁），故
      原告唐淑芬請求被告賠償左手挫傷之醫療費670元，核屬
      有據。
 （2）就慰撫金：
    ①被告故意不法侵害原告唐淑芬之精神活動自由權、名譽權
      與身體權，已如前述，可見原告唐淑芬因此受有精神上之
      痛苦，則原告唐淑芬依民法第195條第1項前段之規定，請
      求被告賠償慰撫金，應屬有據。
    ②按關於非財產上損害賠償即慰撫金之核給，實務上咸認應
      斟酌實際加害情形、所生影響、請求人精神上痛苦程度、
      雙方身分、地位、經濟狀況等一切情形核定。本院審酌被
      告不思理性行事，恣意以恐嚇言語恫嚇原告唐淑芬、就原
      告唐淑芬之名譽權為誹謗、侮辱之言論，及傷害原告唐淑
      芬之身體，顯見被告漠視他人權益之心態，並造成原告唐
      淑芬於精神上受有相當之痛苦；另依稅務電子閘門財產所
      得調件明細表所示（見本院卷第75、76、95頁），原告唐
      淑芬於110年之所得為64萬1,500元，且名下有財產129萬3
      ,800元及汽車1部，而被告於110年之所得與財產均為0元
      等一切情狀，認原告唐淑芬對被告請求慰撫金以9萬元為
      適當，逾此部分之請求，尚屬無據。　　　
五、綜上所述，原告唐林鳳玉依民法第184條第1項前段之規定，
    請求被告給付700元（即：200元＋500元＝700元），及自起訴
    狀繕本送達翌日即111年5月2日（見111簡附民66卷第9頁）
    起至清償日止，按週年利率百分之5計算之法定遲延利息，
    為有理由，應予准許，逾此範圍之請求，則無理由，應予駁
    回；而原告唐淑芬依民法第184條第1項前段、第195條第1項
    前段之規定，請求被告給付9萬670元（即：670元＋9萬元＝9
    萬670元），及自起訴狀繕本送達翌日即111年5月2日（見11
    1簡附民67卷第11頁）起至清償日止，按週年利率百分之5計
    算之法定遲延利息，為有理由，應予准許，逾此範圍之請求
    ，則無理由，應予駁回。
六、關於假執行之說明：原告唐林鳳玉、唐淑芬勝訴部分，所命
    給付金額合計未逾50萬元，爰依民事訴訟法第436條第2項、
    第389條第1項第5款之規定，依職權宣告假執行，並依民事
    訴訟法第436條第2項、第392條第2項之規定，依職權酌定相
    當擔保金額，宣告被告預供擔保，得免為假執行。又原告唐
    林鳳玉、唐淑芬就其等勝訴部分雖陳明願供擔保請准宣告假
    執行，然此僅是促使本院職權之發動，故毋庸為准駁之諭知
    。至原告唐林鳳玉、唐淑芬就其等敗訴部分陳明願供擔保聲
    請宣告假執行，已因訴之駁回而失所依據，應併予駁回。
七、訴訟費用負擔之依據：民事訴訟法第79條。
中　　華　　民　　國　　111 　年　　10　　月　　26　　日
                  彰化簡易庭  法  官  許嘉仁
以上正本係照原本作成。
如不服本判決，須於判決送達後20日內向本院提出上訴狀（須按
他造當事人之人數附繕本）。如委任律師提起上訴者，應一併繳
納上訴審裁判費。
中　　華　　民　　國　　111 　年　　10　　月　　26　　日
        　　　　　　　        書記官  陳火典